最高法院刑事判決　　　　　　九十六年度台上字第七四七二號
上　訴　人　甲○○
　　　　　　乙○○
上 列一 人
選任辯護人　徐豐明律師
上列上訴人等因違反毒品危害防制條例案件，不服台灣高等法院
高雄分院中華民國九十五年七月二十八日第二審判決（九十四年
度上訴字第一五二五號，起訴案號：台灣高雄地方法院檢察署九
十二年度偵字第二一三六五號），提起上訴，本院判決如下：
    主  文
上訴駁回。
    理  由
一、乙○○上訴部分
按刑事訴訟法第三百七十七條規定，上訴於第三審法院，非以判
決違背法令為理由，不得為之。是提起第三審上訴，應以原判決
違背法令為理由，係屬法定要件。如果上訴理由狀並未依據卷內
訴訟資料，具體指摘原判決不適用何種法則或如何適用不當，或
所指摘原判決違法情事，顯與法律規定得為第三審上訴理由之違
法情形，不相適合時，均應認其上訴為違背法律上之程式，予以
駁回。本件上訴人乙○○上訴意旨略稱：（一）原判決事實認販
賣之毒品係甲○○所有，卻採用上訴人於警詢供詞認販毒所得均
由上訴人交給甲○○，果如此，則販毒所得沒收或追繳者應僅係
甲○○，惟判決主文卻諭知販毒所得連帶沒收。（二）在甲○○
及上訴人處查獲之毒品海洛因，其每包淨重或純度並不相同，上
訴人辯稱其被查獲之海洛因並非甲○○所交付，原判決未說明何
以不足採。（三）上訴人於警詢時所為有替甲○○交付毒品之自
白係被警脅迫所供，無證據能力，原判決未詳酌，理由不備。（
四）卷附電話監聽譯文無從確定甲○○有交付海洛因給林鴻明，
而林鴻明係共同被告，其自白不得作為有罪判決之唯一依據，原
判決竟認上訴人等均係共同正犯，理由矛盾云云。
惟查原判決綜合其調查證據之結果，依憑上訴人警詢時不利於己
之自白、證人林鴻明之證言、第一審勘驗甲○○所有之0000
000000號行動電話通訊監察錄音帶之勘驗筆錄、監聽譯文
、台灣高雄地方法院檢察署所核發自民國九十二年九月十五日十
時起至同年十一月十二日十時止對0000000000號門號
行動電話之通訊監察書二紙、原審勘驗上訴人九十二年十月二十
二日警詢錄音帶之勘驗筆錄、員警於九十二年十月二十二日在上
訴人高雄市小港區○○○路九十一號住處扣案之白色粉末十包、
在高雄縣林園鄉「建佑醫院」第六０二號病房扣案白色粉末五包
、法務部調查局九十二年十一月二十八日調科壹字第二二００一
六二七三號、九十三年一月十四日調科壹字第二二００一六四八
五號鑑定通知書共二份、包裝海洛因之夾鏈袋十五只，及甲○○
、上訴人分別所有供聯絡販賣第一級毒品海洛因用之諾基亞牌行
動電話手機（使用0000000000號門號ＳＩＭ卡）、摩
托羅拉牌行動電話手機（內含0000000000號門號ＳＩ
Ｍ卡一枚）各一支等證據，資以認定上訴人有原判決事實欄所載
之犯罪事實，因而撤銷第一審科刑判決，依刑法修正前連續犯之
例，改判論處上訴人共同連續販賣第一級毒品罪刑，已詳述其所
依憑之證據及認定之理由。對於上訴人否認有本件犯行，辯稱：
伊在警局是因害怕才亂講，伊沒有幫甲○○販賣毒品；在伊住處
查扣的海洛因，是楊進田遺落在伊家的，並不是甲○○交付的云
云。經調查證據之結果，認不可採，分別在判決內加以指駁並說
明其證據取捨及判斷之理由，原判決所為論述，核與卷證資料相
符，從形式上觀察，並無違背法令之情形。按認事採證、證據之
取捨及證據證明力之判斷，俱屬事實審法院之職權，苟無違背證
據法則，自不能指為違法。又共同正犯之犯罪所得，因係合併計
算，為避免執行時發生重複沒收之情形，故各共同正犯之間係採
連帶沒收主義，於裁判時僅諭知連帶沒收即可，原判決認定甲○
○負責提供海洛因，並與買主聯絡，上訴人則負責將海洛因交付
買主，並收取貨款，認甲○○、上訴人就本件販賣第一級毒品海
洛因之行為，各自分工，相互利用他人之行為，以達其等販賣毒
品之目的，均應認係共同正犯，就渠等犯罪所得，諭知連帶沒收
，並無不合。上訴人於警詢時已供承甲○○確有將毒品海洛因拿
到伊住處叫伊拿給購買之人等情，且就證人楊進田於偵查及第一
審所稱曾遺失海洛因在上訴人家之證詞如何不足採信，原判決理
由已詳加說明。原判決又敘明經勘驗上訴人九十二年十月二十二
日警詢錄音帶結果係逐字逐句製成，該勘驗內容較警詢筆錄更為
詳實，故應以勘驗筆錄為準。又上訴人於九十二年十月二十二日
偵訊、第一審聲羈訊問時均否認有販賣第一級毒品海洛因犯行，
惟於該日偵查中並無隻字片語提及有何遭不法取供之情事，且經
原審勘驗警詢錄音帶結果，該錄音帶整體觀察上訴人與員警之詢
答內容，均屬平和順暢，故難認上訴人九十二年十月二十二日警
詢陳述，有遭不正方法取供情事，且依電話監聽譯文所顯示之內
容，恰與上訴人於警詢之陳述相符，應認上訴人上開警詢陳述可
信等語，核無上訴意旨所稱理由不備或矛盾之違法可言。上訴意
旨所指各節，或為單純事實之爭執；或原審已加審酌、論斷，屬
原審得本於職權裁量之事項，已於判決內詳述其認事採證及證據
取捨、判斷之理由，為其職權之適法行使，並無違背證據法則之
情形；亦無上訴意旨所指違背法令之情形；核與法律規定得為第
三審上訴理由之違法情形均不相適合，應認其上訴違背法律上之
程式，予以駁回。至於原判決理由四之(四)第二、三行記載：扣案
第一級毒品海洛因十五包（合計淨重五點二三公克），係毒品危
害防制條例第二條所稱之毒品，依毒品危害防制條例第十八條第
一項前段宣告「沒收」之，遺漏「銷燬」二字，惟此顯係誤寫，
尚不影響於全案情節與判決之本旨，不得遽指為違法，併予敘明
。
二、甲○○上訴部分
查第三審上訴書狀，應敘述上訴之理由，其未敘述者，得於提起
上訴後十日內補提理由書於原審法院，已逾上述期間，而於第三
審法院未判決前仍未提出上訴理由書狀者，第三審法院應以判決
駁回之，刑事訴訟法第三百八十二條第一項、第三百九十五條後
段規定甚明。本件上訴人甲○○因違反毒品危害防制條例案件，
不服原審判決，於九十五年八月十四日提起上訴，並未敘述理由
，迄今逾期已久，於本院未判決前仍未提出，依上開規定，其上
訴自非合法，應予駁回。
據上論結，應依刑事訴訟法第三百九十五條，判決如主文。
中　　華　　民　　國　九十六　年　 十二 　月  二十六  日
                      最高法院刑事第四庭
                          審判長法官  莊　登　照
                                法官  黃　一　鑫
                                法官  林　秀　夫
                                法官  徐　昌　錦
                                法官  許　錦　印
      本件正本證明與原本無異
                                      書  記  官
中　　華　　民　　國　九十七　年　  一  　月　　四　　日
                                                 H
